【裁判字號】    90,易,483
【裁判日期】    900924
【裁判案由】    贓物
【裁判全文】
臺灣雲林地方法院刑事判決                            九十年度易字第四八三號
    公 訴 人  臺灣雲林地方法院檢察署檢察官
    被    告  乙○○
右列被告因贓物案件，經檢察官提起公訴（九十年度偵字第二三三三號），本院判決
如左：
    主  文
乙○○故買贓物，處有期徒刑陸月，如易科罰金，以佰元折算壹日。
    事  實
一、乙○○前於民國（下同）八十五年間，因違反麻醉藥品管理條例及藥事法案件（
    本院八十五年度易字第一六四號、八十五年訴字第一四六號），經判處應執行有
    期徒刑一年，並於八十六年五月二十日執行完畢，另於八十五年間因違反毒品危
    害防制條例案件（本院八十五年度訴字第一一四號），判處有期徒刑六年，並經
    本院將上開八十五年度易字一六四號、八十五年度訴字第一四六號、八十五年度
    訴字第一一四號判決所處之徒刑，定應執行六年十月，復於八十九年四月二十七
    日核准假釋，其縮短刑期後刑期終了日期為九十二年二月二十五日（前開應執行
    有期徒刑一年雖於八十六年五月二十日執行完畢，惟對其後再定應執行有期徒刑
    六年十月而言僅係扣除，並非執行完畢，故尚不構成累犯）。詎仍不知悔改，明
    知真實年籍不詳綽號「阿其」之成年男子所持有之引擎號碼Ｇ一六Ａ－八二０三
    九三號之自小客車，及其上懸掛之ＳＭ－三三八五號車牌，均係來路不明之贓物
    （該自小客車牌號碼應為ＷＳ－三八五一號，原係丙○○所有，前於九十年五月
    一日下午四時許，在南投縣竹山鎮○○里○○○路一０六號前，為不詳人所竊；
    ＳＭ－三三八五號車牌，原係甲○○所有，因失竊而於八十七年五月十三日註銷
    ），竟仍於九十年五月十日不詳時間，在雲林縣斗六市後火車站前，以新臺幣（
    下同）三萬元顯不相當之低價，向該綽號「阿其」之成年男子購買並於交付一萬
    元頭期款後即取得該車，供己代步使用。嗣於九十年六月四日下午四時三十分許
    ，乙○○駕駛上開自小客車，行經雲林縣林內鄉○○村○○街四八號前時，為警
    查獲，而查知上情。
二、案經雲林縣警察局斗六分局報請臺灣雲林地方法院檢察署檢察官偵查起訴。
    理  由
一、訊之被告乙○○固坦承於右揭時地向真實姓名年籍不詳綽號「阿其」之成年男子
    購買上開自小客車等事實不諱，惟矢口否認有故買贓物犯行，辯稱：他不知該自
    小客車係贓物，他未取得該車之行車執照是因當時阿其未帶之故云云。惟查，
    上開車牌號碼ＷＳ－三八五一號，引擎號碼引擎號碼Ｇ一六Ａ－八二０三九三號
    自小客車，係被害人丙○○所有，前於九十年五月一日下午四時許，在南投縣竹
    山鎮○○里○○○路一０六號失竊；ＳＭ－三三八五號車牌，原係甲○○所有，
    因失竊而於八十七年五月十三日註銷等情，業據被害人丙○○、甲○○於警訊或
    審理中指述明確，並有其立據之贓物認領保管單及車輛竊盜、車牌失竊資料個別
    查詢報表－查獲車輛認可資料附卷可按，足見上揭自小客車及車牌均係失竊之贓
    物無訛。按購買自小客車為擔保來源之正當性及辦理過戶，原應要求出賣人提供
    行照等車籍資料以為憑據等情，為眾所週知之事，亦為被告所知，已據被告供承
    在卷，而被告不知該綽號「阿其」之男子之確實姓名、年籍、住所等資料，復為
    被告所是認，衡諸常情，被告既與該綽號「阿其」之男子並非熟識，自應探求該
    自小客車來源是否無瑕疵，並待補齊文件後，始予購買，然被告竟於並未取得行
    車執照或其他來源證明之情形下，即以三萬元之顯不相當之價格，向該綽號「阿
    其」之男子購得前揭自小客車及車牌，被告應有贓物之認識，至為灼然。是被告
    上開所辯，顯係事後卸責之詞，不足採信。本件事證明確，被告犯行洵堪認定。
二、核被告乙○○所為，係犯刑法第三百四十九條第二項故買贓物罪。爰審酌被告前
    有多次犯罪前科，有臺灣雲林地方法院檢察署刑案資料查註紀錄表，及台灣高等
    法院被告全國前案紀錄表在卷可憑，足見其素行欠佳，其昧貪買贓，所生助長竊
    風及追贓不易，嚴重影響社會治安，犯後猶圖飾狡卸，了無悔意等一切情狀，量
    處如主文所示之刑，並諭知易科罰金之折算標準。
據上論斷，應依刑事訴訟法第二百九十九條第一項前段，刑法第三百四十九條第二項
、第四十一條第一項前段，罰金罰鍰提高標準條例第一條前段、第二條，判決如主文
。
本案經檢察官王淑月到庭執行職務
中      華      民      國      九十      年      九      月    二十四  日
                                        臺灣雲林地方法院刑事第一庭
                                            法  官  劉  為  丕
右正本證明與原本無異。
如不服本判決，應於判決送達後十日內向本院提出上訴狀( 應附繕本 )。
                                            書記官  蕭  應  欽
中      華      民      國      九十      年      九      月    二十四  日
刑法第三百四十九條第二項
搬運、寄藏、故買贓物或為擔保者，處五年以下有期徒刑、拘役或科或併科一千元以
下罰金。


司法院資訊處製作；財團法人民間司法改革基金會備份。
